臺灣臺北地方法院民事裁定
111年度北簡字第3264號
原      告  許一郎  
            謝永傑  
            謝蔡禎喜
            施永懷  
共      同
訴訟代理人  黃俊仁律師
被      告  統一超商股份有限公司

法定代理人  羅智先  
訴訟代理人  傅詩琦  
上列原告與被告統一超商股份有限公司間請求返還租賃物事件，
本院裁定如下：
    主    文
原告應於本裁定送達後七日內，按訴訟標的價額新臺幣壹仟陸佰
捌拾萬元，補繳第一審裁判費新臺幣壹拾伍萬壹仟捌佰肆拾元；
惟原告如能查報門牌號碼雲林縣○○鎮○○路○○○○○號房屋、雲林縣○
○鎮○○路○○○號房屋、雲林縣○○鎮○○路○○○號房屋、雲林縣○○鎮○○
路○○○號房屋起訴時之交易價額，則應以該交易價額為本件訴訟
標的價額，並依民事訴訟法第七十七條之十三所定費率，扣除已
繳之新臺幣捌仟元後，補繳裁判費，逾期不繳，即駁回其訴。
    理    由
一、按因財產權而起訴，應繳納裁判費，此為法定必備之程式，
    民事訴訟法第77條之13定有明文。次按訴訟標的之價額，由
    法院核定。核定訴訟標的之價額，以起訴時之交易價額為準
    ；無交易價額者，以原告就訴訟標的所有之利益為準。以一
    訴主張數項標的者，其價額合併計算之。以一訴附帶請求其
    孳息、損害賠償、違約金或費用者，不併算其價額。民事訴
    訟法第77條之1第1、2項、第77條之2第1項前段、第2項分別
    定有明文。而按城市地方房屋之租金，以不超過土地及其建
    築物申報總價年息百分之十為限，土地法第97條第1項亦有
    明定。末按原告之訴，有民事訴訟法第249條第1項所列各款
    情形之一，依其情形可以補正，審判長應定期間命其補正，
    逾期未補正，應以裁定駁回之；前開規定於簡易訴訟程序準
    用之，同法第249條第1項但書、第436條第2項亦有明文。
二、查依原告於起訴狀訴之聲明之記載，及事實及理由中載明請
    求之依據，可知本件原告係請求被告將門牌號碼雲林縣○○鎮
    ○○路00000號房屋、雲林縣○○鎮○○路000號房屋、雲林縣○○鎮
    ○○路000號房屋、雲林縣○○鎮○○路000號房屋（下合稱系爭房
    屋）分別遷讓返還原告許一郎、謝永傑、謝蔡禎喜、施永懷
    ，及請求被告自民國110年10月15日起至遷讓返還上開房屋
    之日止，分別按日給付原告許一郎、謝永傑、謝蔡禎喜、施
    永懷新臺幣（下同）1,151元，故原告係以一訴請求被告遷
    讓房屋，併附帶請求相當於租金之不當得利，有起訴狀附卷
    可考。是其訴訟標的價額即應為原告主張被告應返還系爭房
    屋於起訴時之交易價額為準。
三、次查，因原告未表明系爭房屋交易價額，依上述土地法第97
    條第1項所定之房屋租金最高額限制反推，所計算本件訴訟
    標的價額應核定為1,680萬元（計算式：每月租金35,000元×
    12月÷10％×4屋＝1,680萬元），應徵第一審裁判費159,840元
    。惟原告若能查報系爭房屋於起訴時之交易價額（應提出包
    括但不限於：鑑價報告、房屋仲介行情證明等。另稅捐機關
    之課稅現值難認係房屋之交易價額，附此敘明），則應以該
    交易價額為本件訴訟標的價額，並以民事訴訟法第77條之13
    所定費率計算，扣除前已繳納之裁判費8,000元後，補繳不
    足之裁判費。茲限原告於收受本裁定送達後7日內，向本院
    補繳第一審裁判費151,840元，或以系爭房屋交易價額為本
    件訴訟標的之價額，依民事訴訟法第77條之13所定費率，扣
    除前已繳納之裁判費8,000元後，補繳裁判費，逾期不繳，
    即駁回原告之訴，特此裁定。
四、依民事訴訟法第249條第1項但書，裁定如主文。
中　　華　　民　　國　　111 　年　　5 　　月　　31　　日
　　　　　　　　　　　　    臺北簡易庭
　　　　　　　　　　　　　　　　法　官  羅富美
以上為正本係照原本作成。
如不服本裁定關於核定訴訟標的價額部分，應於送達後10日內向
本庭（臺北市○○○路0段000巷0號）提出抗告狀，並繳納裁判費新
臺幣1,000元；其餘關於命補繳裁判費部分，不得抗告。
中　　華　　民　　國　　111 　年　　5 　　月　　31　　日
　　　　　　　　　　　　　　　　書記官  陳鳳瀴